# 同一控制和非同一控制被合并方原有的商誉和递延所得税

提问人：mullin 时间：2012-12-29 23:21:55
我注意到，同一控制讲的是资产，非同一控制讲的是可辨认资产。 商誉和递延所得税不属于可辨认资产（负债），那在合并报表时要调整被合并方原有的商誉和递延所得税么？

回答人：chenyiwei
非同一控制下企业合并中，在合并报表编制时，对被购买方自身账面上原有的商誉和递延所得税资产、负债不予以考虑，而是在对合并成本进行“购买对价分摊”后，根据分摊结果重新确认商誉和递延所得税。
在同一控制下合并中，被合并方如果原先是通过非同一控制下合并的方式被纳入合并方的最终控制方的合并报表范围内，并且在这一过程中产生过商誉的，则以该被合并方在最终控制方合并报表层面的账面价值（以购买日的公允价值为基础持续计算的金额）作为同一控制下合并账务处理所依据的账面价值基础，即本版面之前讨论过的“下推会计”。你可以搜索一下。

回答人：chenyiwei
回复 mullin 的帖子
“购买对价分摊”就是确认所取得的被购买方各项可辨认净资产在购买日的公允价值，然后将合并成本减去被购买方各项可辨认净资产公允价值得到商誉的金额。这一过程在《企业会计准则第 20 号——企业合并》及其指南、讲解和IFRS 3中都有详细的表述。其中需要特别注意的是识别那些应当单独确认的被购买方无形资产和或有负债项目。